【裁判字號】    96,交簡上,155
【裁判日期】    970320
【裁判案由】    公共危險
【裁判全文】
臺灣板橋地方法院刑事判決           96年度交簡上字第155號
上  訴  人
即  被  告  甲○○
上列上訴人即被告因公共危險案件，不服本院中華民國九十六年
十一月二十日九十六年度交簡字第一三五六號第一審判決（聲請
簡易判決處刑案號：九十六年度偵字第一三四七二號），提起上
訴，本院管轄之第二審合議庭判決如下：
    主  文
上訴駁回。
甲○○緩刑肆年。
    事  實
一、甲○○明知服用酒類足以造成不能安全駕駛動力交通工具之
    危險，其於民國九十六年六月七日飲用酒類後，已足以影響
    其安全駕駛之狀態，竟仍於同日十時許，貿然騎乘車牌號碼
    ＦＮＹ－６２７號機車，自臺北縣三峽鎮○○路欲往三峽鎮
    ○○路方向行駛，嗣於同日十一時二十五分許，行至臺北縣
    三峽鎮○○路三十八號前時，因不勝酒力，而與乙○○所騎
    乘之ＬＭ８－５３６號機車發生撞擊（未有傷害結果），嗣
    經警當場查獲，並測得呼氣酒精濃度為每公升零點六二毫克
    ，而悉上情。
二、案經臺北縣政府警察局三峽分局報請臺灣板橋地方法院檢察
    署檢察官偵查後聲請以簡易判決處刑。
    理  由
壹、程序方面
    本案被告甲○○對於證人乙○○於警詢之陳述及酒精濃度測
    試單、刑法第一百八十五條之三案件測試觀察記錄表、臺北
    縣政府警察局舉發違反道路交通事件通知單、汽機車駕駛人
    酒後生理協調平衡檢測紀錄表、道路交通事故現場圖、道路
    交通事故調查報告表(一)、(二)、現場及車損照片十二幀等書證
    ，知有刑事訴訟法第一百五十九條第一項不得為證據之情形
    ，於本院審理時，均未聲明異議，依法自應視為被告同意上
    開證人於警詢中所為之陳述及上開書證得作為證據，本院審
    酌前開證人乙○○於警詢中所為陳述，距離本案查獲時間甚
    近，記憶應最為清晰可靠，又前開書證作成時之狀況，距離
    本案查獲時間甚近，上開書證作成時之情況亦均屬正常，並
    均與本案相關之待證事實具有關連性，是認前開證人於警詢
    中所為之陳述及上開書證為適當，依刑事訴訟法第一百五十
    九條之五第二項之規定，認具證據能力。
貳、實體方面
一、上揭犯罪事實，業據被告甲○○於偵查及本院審理時坦承不
    諱，復有酒精濃度測試單、刑法第一百八十五條之三案件測
    試觀察記錄表、臺北縣政府警察局舉發違反道路交通事件通
    知單、汽機車駕駛人酒後生理協調平衡檢測紀錄表、道路交
    通事故現場圖、道路交通事故調查報告表(一)、(二)、現場及車
    損照片十二幀附卷可稽。又按汽車駕駛人飲酒後其吐氣所含
    酒精成分超過每公升零點二五毫克以上者，即不得駕車，道
    路交通安全規則第一百十四條第二款定有明文；又參考外國
    之認定標準，對於酒精濃度呼氣已達每公升零點五五毫克，
    肇事率為一般正常人之十倍，認為已達「不能安全駕駛」之
    標準，有法務部民國八十八年五月十八日法八八檢字第一六
    六九號函告週知。經查，本件被告甲○○明知飲用酒類後將
    致反應力及注意力降低，無法安全駕駛動力交通工具，而仍
    於飲酒後騎乘機車，而其呼氣酒精濃度為已達零點六二毫克
    ，顯逾上開禁止駕駛及不能安全駕駛之標準，足見被告控制
    及反應能力均受影響，已達不能安全駕駛動力交通工具之程
    度無疑。是以本件事證明確，被告犯行堪予認定。
二、按被告行為後，刑法第一百八十五條之三規定業於九十七年
    一月二日修正公布，並自同月四日起生效施行，修正前該條
    規定之法定刑係一年以下有期徒刑、拘役或三萬元以下罰金
    ，修正後提高為一年以下有期徒刑、拘役或科或併科十五萬
    元以下罰金，則依刑法第二條第一項之規定比較新舊法結果
    ，以被告行為時即修正前刑法第一百八十五條之三之規定有
    利於被告。核被告所為，係犯修正前刑法第一百八十五條之
    三之服用酒類不能安全駕駛動力交通工具而駕駛罪。原審以
    被告犯罪事實明確，依刑事訴訟法第四百四十九條第一項前
    段、第三項、第四百五十四條第二項，刑法第一百八十五條
    之三、第四十二條第三項，刑法施行法第一條之一第一項、
    第二項但書，並審酌被告酒後駕車行為對於社會大眾所造成
    之危險程度、其因而肇事之過失程度及被告犯罪後坦承犯行
    之態度等一切情狀，而判處被告罰金新臺幣（下同）七萬元
    ，並諭知易服勞役之折算標準，其認事用法並無違誤，量刑
    均屬妥適。上訴人即被告上訴意旨認為其已年邁，平日僅以
    生產蔬菜至市場販售予以維生，生活相當困苦，請求予以減
    刑，然查，被告所為公共危險之犯罪行為於九十六年四月二
    十四日之後，核無中華民國九十六年罪犯減刑條例之適用，
    且刑罰之量定，固屬法院自由裁量之職權行使，但仍應審酌
    刑法第五十七條所列各款事由及一切情狀，為酌量輕重之標
    準，並非漫無限制，在同一犯罪事實與情節，如別無其他加
    重或減輕之原因，下級審法院量定之刑，亦無過重或失輕之
    不當情形，則上級審法院對下級審法院之職權行使，原則上
    應予尊重。本件原審判決業已考量上開各項情狀，量刑並無
    失當之處，被告上訴意旨尚無理由，應予駁回。
三、惟查，被告前未曾受任何刑之宣告，有臺灣高等法院被告前
    案紀錄表在卷可稽，其於本院審理時坦承犯行、態度良好，
    且被告已將屆古稀之齡，年事已高，另尋工作不易，此亦有
    鳶山里里長出具之證明書可佐，本院斟酌上開各情，認被告
    經此偵、審程序，當知所警惕，而無再犯之虞，因認前開所
    宣告之刑，以暫不執行為適當，爰依刑法第七十四條第一項
    第一款規定，併予宣告緩刑四年，以啟自新。
據上論斷，應依刑事訴訟法第四百五十五條之一第一項、第三項
、第三百六十八條，刑法第七十四條第一項第一款，判決如主文
。
本案經檢察官藍海凝到庭執行職務。
中    華    民    國    97    年    3     月    20    日
                  刑事第七庭  審判長法  官  胡堅勤
                                    法  官  李君豪
                                    法  官  吳佳穎
以上正本證明與原本無異。
不得上訴。
                                    書記官  梁宜庭
中    華    民    國    97    年    3     月    20    日
附錄本案論罪科刑法條
中華民國刑法第185條之3（修正前）
服用毒品、麻醉藥品、酒類或其他相類之物，不能安全駕駛動力
交通工具而駕駛者，處1 年以下有期徒刑、拘役或3 萬元以下罰
金。


司法院資訊處製作；財團法人民間司法改革基金會備份。
